【裁判字號】    95,裁,1515
【裁判日期】    950713
【裁判案由】    就業服務法
【裁判全文】
最  高  行  政  法  院  裁  定
                                     95年度裁字第01515號
上  訴  人  徹耀企業有限公司
代  表  人  丙○○
被 上訴 人  臺北縣政府
代  表  人  乙○○
上列當事人間因就業服務法事件，上訴人對於中華民國94年1月7
日臺北高等行政法院93年度簡字第294號判決，提起上訴，本院
裁定如下：
    主  文
上訴駁回。
上訴審訴訟費用由上訴人負擔。
    理  由
一、按「對於適用簡易程序之裁判提起上訴或抗告，須經最高行
    政法院許可，且該許可以訴訟事件所涉及之法律見解具有原
    則性為限。」行政訴訟法第235條定有明文。所謂訴訟事件
    涉及之法律見解具有原則性，係指該事件所涉及之法律問題
    意義重大，而有加以闡釋之必要情形而言，如對於行政命令
    是否牴觸法律所為之判斷，或就同類事件所表示之法律見解
    與其他高等行政法院或本院所表示之見解互相牴觸，有由本
    院統一法律上見解或確認其見解之必要情形屬之。
二、本件上訴人非法容留訴外人林振華所合法聘僱之菲律賓籍監
    護工LUFINA FLORENTINO SAMBALOD（下稱L君，護照號碼：F
    F062526）於其位於新莊市○○路59之77號之廠房從事塑膠
    射出品之品管工作，案經被上訴人所屬警察局新莊分局（下
    稱新莊分局）於民國91年5月3日據民眾檢舉而當場查獲，該
    分局遂於91年5月7日以新警外字第0910012897號函移由被上
    訴人審查屬實，乃依就業服務法第44條及第63條第1項規定
    ，以91年10月31日北府勞動字第0910632876號違反就業服務
    法罰鍰案件處分書處上訴人罰鍰新臺幣（下同）150,000元
    。上訴人不服，提起訴願遭決定駁回，遂提起本件行政訴訟
    。原判決以：依本件事實稽之外國人Ｌ君於偵訊（談話）筆
    錄中稱：「我在徹耀企業有限公司從事塑膠射出品之品管，
    從九十年十一月起就到該地點工作，都由李立言教我的，從
    三重至新莊都由甲○○接送，是合法雇主林振華經常叫我至
    該處工作，都由工廠提供便當，工作完畢後返回三重住處，
    每次工作時數約二至三小時，每次工作完畢後都馬上給付我
    薪資五百元。一個月約可得四至五千元，工資都由甲○○給
    付，該監護對象人在三重，警方查獲時，監護對象未在現場
    。」；此有台北縣政府警察局新莊分局於91年5月3日Ｌ君之
    偵訊（談話）筆錄影本附原處分卷可稽。且依新莊分局91年
    5月3日證人李立言之偵訊（談話）筆錄內容，甲○○應係上
    訴人之其他從業人員，上訴人對此亦不否認，甲○○並於筆
    錄中述稱其與Ｌ君無仇恨，則依一般論理及經驗法則，Ｌ君
    理應不會作出不利於甲○○之陳述；且Ｌ君於89年1月4日即
    已入境工作，對其所從事之監護工工作應遵守之相關法令必
    有一定之認識，當不至於將其於偵訊（談話）筆錄中不利於
    甲○○之證詞誤認為有利。況本件違規情事係警方根據民眾
    檢舉而當場查獲，此有卷附臺北縣警察局新莊交通分隊受理
    各類案件紀錄表、臨檢紀錄表及Ｌ君違法工作照片乙幀附卷
    可稽，並經證人即查獲之警員吳國誌等4人到庭證述屬實，
    更可證Ｌ君之證言，係與事實相符，自堪採信，上訴人空言
    否認Ｌ君之證詞，殊不足採。從而被上訴人依就業服務法第
    42條、第44條、第63條第1項及行政院勞工委員會91年9月11
    日勞職外字第0910205655號函釋，處上訴人罰鍰150,000元
    ，並無違誤，訴願決定予以維持，亦無不合。上訴人訴請撤
    銷，為無理由，應予駁回。
三、上訴人上訴意旨以：（一）依財政部臺灣省北區國稅局90年
    度綜合所得稅各類所得資料清單及上訴人90、91年度各類所
    得扣繳暨免扣繳憑單申報書顯示，甲○○並未支領上訴人薪
    資，可知甲○○與上訴人並無僱傭關係，故無法為上訴人代
    發Ｌ君之工資。（二）系爭臨檢紀錄表並非臨檢時所填載，
    而Ｌ君在受新莊分局所屬員警偵訊時，因遭受不正方法之訊
    問，致其作出不利甲○○之證詞，依最高法院69年台上字第
    771號判例意旨，原判決顯有違反經驗法則之違法。（三）
    本件新莊分局查獲當日，上訴人公司並無工作，卻非法容留
    外國人工作，亦不合常理，故原判決亦有判決不備理由或理
    由矛盾之違法等語。經核上訴人上訴意旨僅係依其個人主觀
    之見解，就原審法院證據取捨，認定事實之職權行使，而指
    摘原判決不當，並無其他涉及法律見解具有原則性，而需由
    本院加以闡釋之必要，上訴人提起上訴，不合前揭規定，不
    應許可，其上訴難謂合法，應予駁回。
四、依行政訴訟法第249條第1項前段、第104條、民事訴訟法第9
    5條、第78條，裁定如主文。
中    華    民    國    95    年    7     月    13    日
                  第五庭審判長法  官  鄭  淑  貞
                              法  官  黃  合  文
                              法  官  吳  明  鴻
                              法  官  林  茂  權
                              法  官  鄭  小  康
以  上  正  本  證  明  與  原  本  無  異
中    華    民    國    95    年    7     月    13    日
                              書記官  郭  育  玎


司法院資訊處製作；財團法人民間司法改革基金會備份。
